【裁判字號】    99,上易,62
【裁判日期】    990223
【裁判案由】    傷害等
【裁判全文】
臺灣高等法院高雄分院刑事判決          99年度上易字第62號
上  訴  人
即  被  告    乙○○
上列上訴人因傷害等案件，不服臺灣高雄地方法院98年度審易字
第2756號中華民國98年12月7 日第一審判決（起訴案號：臺灣高
雄地方法院檢察署98年度偵字第15760 號），提起上訴，本院判
決如下：
     主  文
上訴駁回。
    事  實
一、乙○○因胡貴彰（業經台灣高雄地方法院以98年度易字第32
    4 號、第647 號判處罪刑，嗣經上訴於本院審理中尚未確定
    ）於民國（以下同）98年2 月20日21時59分許，在址設高雄
    市新興區○○○路30號之「快樂龍電子遊戲場」消費時，因
    細故與該店店長丁○○及店員丙○○、甲○○發生爭執，而
    心生不滿欲向渠等尋仇。遂於98年2 月22日，乙○○與胡貴
    彰及真實姓名年籍不詳綽號「長腳」、「肉丸」及另2 位姓
    名年籍不詳之成年男子，共同基於傷害他人身體之犯意聯絡
    ，一同搭乘由陳進榮（其所涉幫助傷害罪業與胡貴彰同經本
    院以前揭判決處刑）所駕駛車牌號碼Y8-723號營業用小客車
    前往「快樂龍電子遊戲場」，由乙○○先至店內確認丁○○
    等人在現場後，旋以其所使用之0000000000號行動電話聯絡
    胡貴章所使用之0000000000號行動電話，胡貴章即準備好木
    棍3 支，並夥同車內除陳進榮以丙○○遭揮擊後奔跑躲避，
    乙○○見狀後即抓住丙○○以雙手環抱方式將丙○○身體轉
    向胡貴章等人，使胡貴章等人得以繼續以木棍毆打丙○○身
    體各處，致丙○○受有頭皮撕裂傷、背部多處挫傷及瘀傷、
    四肢多處挫傷及瘀傷之傷害。另丁○○、甲○○等人見丙○○遭木棍毆打後，立即自內店取出木棍、高爾夫球桿等物相
    助，繼而乙○○等人與丁○○等人扭打互毆，致丁○○受有
    左側硬腦膜外出血、頭部挫傷、右手挫傷、左顳骨挫傷、頭
    骨骨折、疑右耳中耳挫傷出血之傷害；甲○○受有左頭皮瘀
    腫、左手腕紅腫之傷害。嗣胡貴彰等人見雙方均有傷勢，遂
    罷手離開該店，並乘坐陳進榮所駕駛之車輛逃離現場。嗣經
    在「快樂龍電子遊戲場」執行訪查任務之高雄市政府警察局
    新興分局偵查員黃佳聰目睹前揭鬥毆過程後，尾隨胡貴彰走
    出「快樂龍電子遊戲場」外，並記下陳進榮所駕駛之上開車
    輛車牌號碼，而循線查獲胡貴彰與陳進榮，並自胡貴彰所駕
    駛之車牌號碼Y9-936號營業用小客車內扣得其所有之前揭木
    棍3 支，始查悉上情。
二、案經楊基文、丙○○、甲○○訴由高雄市政府警察局新興分
    局移送臺灣高雄地方法院檢察署檢察官偵查起訴。
    理  由
一、按除被告所犯為死刑、無期徒刑、最輕本刑為3 年以上有期
    徒刑之罪或高等法院管轄第一審案件者外，於已經被告就被
    訴事實為有罪之陳述時，經審判長告知被告簡式審判程序之
    旨，並聽取公訴人及被告之意見後，依刑事訴訟法第273 條
    之1 第1 項之規定，裁定進行簡式審判程序，本件依首揭規
    定，經上訴人乙○○同意後，經裁定進行簡式審判程序，先
    此敘明。
二、上揭事實，業据上訴人乙○○於原審及本院審理時坦承不諱
    ，核與證人即另案被告胡貴章、陳進榮於警詢、偵查中所為
    證述，及證人即被害人丁○○、丙○○、甲○○，及証人吳
    國華、王剛英於警詢及偵查中所述情節相符，並有監視器畫
    面翻拍照片63張、履勘筆錄1 份、上訴人乙○○所使用0000
    000000號行動電話通聯紀錄1 份、證人胡貴章所使用之0000
    000000號行動電話通聯紀錄1 份、高雄市立聯合醫院診斷證
    明書3 份等在卷可稽，及扣案木棍3 支可資佐証，事證明確
    ，上訴人乙○○犯行已堪認定。
三、核上訴人乙○○所為，係犯刑法第277 條第1 項普通傷害罪
    。上訴人乙○○多人分別對丙○○、丁○○及甲○○等人實
    施傷害犯行之犯罪時間、地點均屬密切接近，客觀上足認係
    單一行為之多次舉動，侵害法益種類亦屬相同，且上訴人主
    觀上所認識者亦應屬基於單一犯意所為之接續舉動，應包括
    於一行為予以評價為接續犯（見最高法院71年臺上字第2837
    號判例參照）。上訴人乙○○以一行為同時傷害告訴人等3
    人，為同種想像競合，應依刑法第55條規定從一重之刑法第
    277 條第1 項傷害罪處斷。上訴人乙○○與胡貴章、綽號「
    長腳」、「肉丸」及另2 位真實姓名年籍不詳之成年男子就
    本件傷害犯行，有犯意聯絡及行為分擔，為共同正犯。
四、公訴意旨另以：被告乙○○在黃文哲遭受胡貴章持木棍攻擊
    後，基於妨害自由之犯意，以雙手環抱之方式阻止黃文哲閃
    避，以此方式妨害黃文哲行使權利，因認被告乙○○另涉有
    刑法第304 條強制罪嫌。惟訊之上訴人否認強制，辯稱：是
    胡貴彰叫我幫忙抓住，才幫忙抓住的等語。經衡之當時情形
    ，上訴人與胡貴章等人進入店內後，見丙○○等人在場後即
    一陣亂打，依常情而論，下手實施傷害之人為防免被害人閃
    避而以強制力加以控制，事所恆有，此應僅係傷害行為之一
    部分，況上訴人乙○○與胡貴章等人早有傷害他人身體之犯
    意聯絡，其環抱丙○○便利胡貴章實施傷害行為，要屬共同
    正犯間行為分擔之一部，其環抱丙○○之強暴行為已為傷害
    行為所吸收，不另論其強制罪，附此敘明。
五、原審適用刑法第28條、第277 條第1 項、第41條第1 項前段
    、第38條第1 項第2 款，刑法施行法第1 條之1 規定，並審
    酌上訴人乙○○僅因友人與告訴人發生細故即下手傷人，不
    思循理性平和方式解決問題，且犯後至今猶未與告訴人等人
    達成和解，其並無前科，素行尚可，此有臺灣高等法院被告
    前案紀錄表在卷可憑，係由同案被告胡貴彰所提議，才配合
    參與，犯後已坦承犯行，及其犯罪手段、目的、告訴人等所
    受傷程度等一切情狀，量處有期徒刑5 月，並諭知如易科罰
    金以新台幣1 千元折算1 日。扣案之木棍3 支係共同被告胡
    貴章所有供犯罪所用之物，基於共同正犯責任共同之原則，
    併依刑法第38條第1 項第2 款規定宣沒收收。經核原判決認
    事用法並無不合，量刑亦屬適當，上訴人乙○○上訴指摘原
    判決量刑過重，為無理由，應予駁回。
據上論結，應依刑事訴訟法第368條，判決如主文。
本案經檢察官林應華到庭執行職務。
中    華    民    國    99    年    2     月    23    日
                  刑事第八庭    審判長法  官  洪兆隆
                                      法  官  郭玫利
                                      法  官  張盛喜
以上正本證明與原本無異。
不得上訴。
中    華    民    國    99    年    2     月    23    日
                                      書記官  黃一秋
附錄本判決論罪科刑法條：
中華民國刑法第277條
傷害人之身體或健康者，處 3 年以下有期徒刑、拘役或 1 千元
以下罰金。
犯前項之罪因而致人於死者，處無期徒刑或7 年以上有期徒刑；
致重傷者，處3 年以上10年以下有期徒刑。

司法院資訊處製作；財團法人民間司法改革基金會備份。
